【裁判字號】    97,停,52
【裁判日期】    970522
【裁判案由】    聲請停止執行
【裁判全文】
臺北高等行政法院裁定
                                     97年度停字第00052號
聲  請  人  甲○○
相  對  人  臺北市政府都市發展局
代  表  人  許志堅（局長）住同上
訴訟代理人  丙○○
            乙○○
上列當事人間因建築法事件，聲請人提起行政訴訟，並聲請停止
原處分之執行，本院裁定如下：
    主  文
聲請駁回。
聲請程序費用由聲請人負擔。
    理  由
一、按「行政訴訟繫屬中，行政法院認為原處分或原決定之執行
    ，將發生難於回復之損害，且有急迫情事者，得依職權或依
    聲請裁定停止執行。」行政訴訟法第116 條第2 項前段定有
    明文。是聲請人聲請停止執行應以有積極之侵益行政處分存
    在為前提。而所謂行政處分，依訴願法第3 條第1 項規定係
    指中央或地方機關就公法上具體事件所為之決定或其他公權
    力措施而對外直接發生法律效果之單方行政行為而言。
二、本件聲請意旨略以：緣於臺北市士林區○○○路○ 段104 號
    建築外牆違規設置之招牌廣告（市招：小油坑精品百貨自動
    車，下稱系爭招牌）並非聲請人所有，系爭招牌與聲請人無
    關，聲請人因系爭招牌負責人中風生病，行動困難，委由聲
    請人處理、收件等事項，聲請人經營的是臺北市○○○路○
    段108 號。故聲請人不服相對人民國（下同）96年8 月15日
    北市都建字第09662304700 號函（下稱系爭函文）裁處新臺
    幣（下同）4 萬元之行政處分。又聲請人生活困苦、家計負
    擔龐大，對相對人系爭函文聲請停止執行云云。
三、本院查：
  (一)本件聲請人聲請停止執行相對人系爭函文。茲經本院調閱聲
    請人所提本案訴訟（本院95年度簡字第79號）案卷查明，相
    對人於95年7 月11日以北市工建字第09568376800 號函要求
    聲請人於函到10日內依規定自行拆除違規設置之系爭招牌，
    嗣聲請人逾期未拆除或補辦手續，相對人復於95年8 月9 日
    以北市都建字第09569362200 號函處聲請人4 萬元罰鍰，並
    請聲請人於文到15日內繳納，該函文於同年8 月15日送達。
    惟聲請人逾期未繳罰鍰，相對人遂以系爭函文通知聲請人於
    96年8 月30日前辦理繳款，並說明逾期者將依法移送行政執
    行署所屬行政執行處強制執行等語。查上述對聲請人為行政
    處分者，為課予聲請人拆除義務之95年7 月11日函，以及課
    予聲請人繳納罰鍰義務之95年8 月9 日函。聲請人所爭執之
    系爭函文，其性質乃函催聲請人繳納罰鍰之觀念通知，僅屬
    對聲請人已負義務之事實說明，並非屬行政處分，自不符聲
    請停止執行之要件，故此部分聲請人聲請停止執行於法未合
    ，應予駁回。
  (二)次查聲請人上揭遭裁處罰鍰4 萬元之處分，屬金錢給付義務
    ，如經執行而受有損害，將來仍得以金錢賠償或償還，尚難
    認將發生難於回復之損害，亦難認有何急迫情事，核與首揭
    停止執行之要件亦屬不符，併敘明之。
四、依行政訴訟法第104 條、民事訴訟法第95條、第78條，裁定
    如主文。
中    華    民    國    97    年    5     月    22    日
                   臺北高等行政法院第四庭
                             審判長法  官  陳國成
                                   法  官  陳忠行
                                   法  官  陳秀
上為正本係照原本作成。
如不服本裁定，應於送達後10日內向本院提出抗告狀（須按他造
人數附繕本）。
中    華    民    國    97    年    5     月    22    日
                                   書記官  楊子鋒


司法院資訊處製作；財團法人民間司法改革基金會備份。
